test/src/gt-norm-yamls/N-n_32_taival_gt-norm.yaml
Config:
  hfst:
    Gen: ../../../src/generator-gt-norm.hfst
    Morph: ../../../src/analyser-gt-norm.hfst
  xerox:
    Gen: ../../../src/generator-gt-norm.xfst
    Morph: ../../../src/analyser-gt-norm.xfst
    App: lookup

Tests:

# todo:
# Proofread the gold standard (below)
# Then: run analyser, then correct.


  Noun - taival - ok : # Noun 'walk' - n_32
     taival+N+Sg+Nom: taival
     taival+N+Sg+Gen: taipalen
     taival+N+Sg+Par: taivalta
     taival+N+Sg+Tra: taipaleksi
     taival+N+Sg+Abe: taipaletta
     taival+N+Sg+Ine: taipalessa
     taival+N+Sg+Ela: taipalesta
     taival+N+Sg+Ill: taipalheen
     taival+N+Sg+Ade: taipalella
     taival+N+Sg+Abl: taipalelta
     taival+N+Sg+All: taipalelle
     taival+N+Sg+Ess: taipalenna
     taival+N+Pl+Nom: taipalet
     taival+N+Pl+Gen: taipaliitten
     taival+N+Pl+Par: [taipaliita, taipalii]
     taival+N+Pl+Tra: taipaliksi
     taival+N+Pl+Abe: taipalitta
     taival+N+Pl+Ine: taipalissa
     taival+N+Pl+Ela: taipalista
     taival+N+Pl+Ill: taipalhiin
     taival+N+Pl+Ade: taipalilla
     taival+N+Pl+Abl: taipalilta
     taival+N+Pl+All: taipalille
     taival+N+Pl+Com: taipaline
     taival+N+Pl+Ess: taipalinna

  # Nomineissa, jotka loppuvat iitA:haan, on mahdollista jäättä pois tA-suffiksin pl partitiivissa.   
